【裁判字號】    99,抗,1337
【裁判日期】    991118
【裁判案由】    聲請撤銷緩刑
【裁判全文】
臺灣高等法院刑事裁定                  99年度抗字第1337號
抗  告  人
即  受刑人  喬延漢
上列抗告人因聲請撤銷緩刑案件，不服臺灣臺北地方法院中華民
國99年10月14日裁定（99年度撤緩字第97號），提起抗告，本院
裁定如下：
    主  文
抗告駁回。
    理  由
一、原裁定意旨略以：受刑人喬延漢於99年1月26日下午11時許
    因違反家庭暴力防治法案件，經臺灣臺北地方法院檢察署檢
    察官以99年度偵字第4731號、99年度偵字第4745號聲請簡易
    判決處刑，由臺灣臺北地方法院以99年度簡字第915號（下
    稱前案）受理，並於99年3月19日調查時訊問受刑人及告訴
    人，告訴人對受刑人傷害部分撤回告訴，並同意就受刑人違
    反保護令部分給予緩刑，臺灣臺北地方法院乃以99年度簡字
    第915號判決判處受刑人拘役40日，緩刑2年，於99年6月25
    日確定；然受刑人於緩刑期前即前案案件調查庭訊問之同日
    即99年3月19日下午9時8分許再行違反保護令，故意騷擾告
    訴人，復經臺灣臺北地方法院檢察署檢察官以99年偵字第76
    51號提起公訴，由臺灣臺北地方法院以99年度易字第1567號
    （下稱後案）判決處拘役50日等情，業經依職權調閱前揭刑
    事卷宗查核無誤。爰審酌受刑人於前案調查庭訊問時，告訴
    人同意撤回傷害告訴，同意法院予受刑人緩刑宣告之日，理
    應知所警惕，詎其於調查庭後之同日夜間再為後案違反保護
    令、騷擾告訴人行為，而於緩刑期內受得易科罰金之拘役宣
    告確定，前後兩案犯行相似，所觸罪名相同等節，顯見被告
    在99年1月26日違反保護令行為後，仍未潔身自愛，再觸法
    網，前案判決所宣告之緩刑，實未能收省悟及警惕之預期效
    果，而有執行刑罰之必要。檢察官聲請撤銷前案即99年度簡
    字第915號判決關於緩刑之宣告，核無不合，應予准許等語
    。
二、抗告意旨略以：按緩刑制度設計之本旨，除可避免執行短期
    自由刑之流弊外，主要目的係在獎勵惡性較輕者使其遷善，
    而經宣告緩刑後，若有具體事證足認受宣告者並不因此有改
    過遷善之意，即不宜給予緩刑之寬典，並規定實質要件，賦
    予法院撤銷與否之權限，並非受緩刑宣告之人一有違反之情
    事，即應撤銷緩刑之宣告。本件臺灣臺北地方法院於前案判
    處抗告人拘役40日，緩刑2年，緩刑期間付保護管束，該判
    決係於99年6月25日確定。檢察官雖指抗告人於99年3月19日
    違反保護令騷擾告訴人，惟當日實係抗告人欲前往陽台曬衣
    服，經過客廳，因好奇而往電視螢幕看了一眼正在播放之「
    白鳳蝶」相關報導影片，告訴人竟稱：「你騷擾我！我馬上
    要找警察來！」抗告人則回以：「我沒有騷擾你，難道我連
    看螢幕的自由都沒有嗎？」抗告人僅與告訴人間有對話，並
    無違反保護令之情形。又後案實係扶助律師江淑卿及公訴人
    於臺灣臺北地方法院審理時時勸諭抗告人認罪，抗告人因不
    諳法律始在渠等勸諭下認罪。況抗告人於前案判決確定即99
    年6月25日後並無任何違反保護令之情事，且原法院就是否
    核發通常保護令乙案（99年度家護字第514號）迄未裁定，
    原審未具體究明，即逕予撤銷抗告人緩刑之宣告，容有未洽
    云云。
三、經查：
  (一)按「受緩刑之宣告而有下列情形之一，足認原宣告之緩刑難
    收其預期效果，而有執行刑罰之必要者，得撤銷其宣告：一
    、緩刑前因故意犯他罪，而在緩刑期內受6月以下有期徒刑
    、拘役或罰金之宣告確定者。…」刑法第75條之1第1項第1
    款定有明文。而緩刑宣告是否得撤銷，除須符合刑法第75條
    之1第1項各款之要件外，本條並採裁量撤銷主義，賦予法院
    撤銷與否之權限，特於第1項規定實質要件為「足認原宣告
    之緩刑難收其預期效果，而有執行刑罰之必要」，供作審認
    之標準。亦即於上揭「得」撤銷緩刑之情形，法官應依職權
    本於合目的性之裁量，妥適審酌被告所犯前後數罪間，關於
    法益侵害之性質、再犯之原因、違反法規範之情節是否重大
    、被告主觀犯意所顯現之惡性及其反社會性等情，是否已使
    前案原為促使惡性輕微之被告或偶發犯、初犯改過自新而宣
    告之緩刑，已難收其預期之效果，而確有執行刑罰之必要。
  (二)本件抗告人之配偶鄧天宜前向台灣台北地法院家事法庭聲請
    核發暫時保護令，經台灣台北地法院家事法庭於98年12月31
    日發給98年度暫家護字第236號暫時保護令，抗告人不得對
    鄧天宜實施身體或精神上不法侵害之行為，不得騷擾鄧天宜
    。抗告人於99年1月26日晚間11時許，在臺北市○○區○○
    路2段416巷17號12樓之1住處，向被害人鄧天宜辱罵：「神
    精病」等語，復於同年2月9日晚間8時20分許，在同址，以
    樂利包牛奶瓶丟擲鄧天宜成傷，而違反上開保護令，經檢察
    官提起公訴。因被害人於99年3月10日法院訊問時表示願意
    諒解抗告人，給予抗告人緩刑。台灣台北地法院於99年4月9
    日以99年度簡字第915號判處抗告人拘役40日，緩刑2年，緩
    刑期間付保護管束，於99年6月25日確定。惟抗告人於緩刑
    前即99年3月19日晚間9時8分許，在同址，對鄧天宜稱：「
    可憐、可憐喔，再去告我喔」、「可憐、可憐喔，希望妳女
    兒長大不要像妳一樣」等語騷擾鄧天宜，而違反上開保護令
    。經台灣台北地方法院於99年7月22日以99年度易字第1567
    號判處拘役50日，於99年8月23日確定等情，有臺灣臺北地
    方法院99年簡字第951號刑事簡易判決書、99年度易字第156
    7號刑事判決書及本院被告前案紀錄表各1份在卷可稽。抗告
    人於前案受緩刑前，故意犯後案之罪，而在緩刑期間內受拘
    役之宣告確定。審酌抗告人前、後案關於法益侵害之性質、
    再犯之原因、違反法規範之情節、抗告人主觀犯意所顯現之
    惡性及其反社會性，堪認前案宣告之緩刑難收其預期效果。
    至台灣台北地方法院是否核發通常保護令，與抗告人前案宣
    告之緩刑應否撤銷無涉。本件事證已明，抗告人聲請傳訊律
    師江淑卿，亦無必要。從而，原裁定依檢察官之聲請撤銷前
    案即99年度簡字第915號判決關於緩刑之宣告，要無不合。
    抗告人徒憑己意，任指原裁定為不當，洵不足採。本件抗告
    為無理由，應予駁回。
四、據上論結，應依刑事訴訟法第412條，裁定如主文。
中    華    民    國    99    年    11    月    18    日
                  刑事第七庭  審判長法  官  趙功恆
                                    法  官  游紅桃
                                    法  官  楊智勝
以上正本證明與原本無異。
不得再抗告。
                                    書記官  林桂玉
中    華    民    國    99    年    11    月    19    日

司法院資訊處製作；財團法人民間司法改革基金會備份。
